【裁判字號】    92,易,131
【裁判日期】    920304
【裁判案由】    賭博
【裁判全文】
臺灣臺南地方法院刑事判決                          九十二年度易字第一三一號
    公  訴  人  臺灣臺南地方法院檢察署檢察官
    被      告  丙○○
                甲○○
                乙○○
                丁○○
                戊○○
右列被告等因賭博案件，經檢察官聲請簡易判決處刑（九十一年度營偵字第九五○號
、九十一年度營偵字第一二六二號），本院認不宜以簡易判決處刑，改依通常程序審
理，判決如左：
    主  文
丙○○、甲○○、乙○○、丁○○共同以賭博為常業，丙○○處有期徒刑陸月，甲○○、乙○○、丁○○各處有期徒刑參月，如易科罰金，均以參佰元折算壹日。
戊○○在公眾得出入之場所賭博財物，處罰金參仟元，如易服勞役，以參佰元折算壹
日。
扣案賭博性電動機具貳拾台（含滿貫大亨肆台、彩金雙碰燈壹台、豹中豹壹台、龍壹
台、至尊馬壹台、龍飛鳳舞壹台、超級金龍鳳貳台、金象王貳台、動物柏青樂壹台、
金牌虎王壹台、超世紀賓果貳台、水果盤壹台、ＧＩＮ  ＪＯＨＮ貳台、ＩＣ卡共計
貳拾陸片）、賭資新台幣壹萬柒仟柒佰元均沒收。
    事  實
一、丙○○係設於台南縣新營市○○路十八之五號「豪群電子遊戲場」之負責人，自
    民國九十一年三、四月間起，在上址公眾得出入之場所，擺設超級金龍鳳等賭博
    性電動機具共二十台，與不特定之人賭博財物，以之為常業並恃此維生。凡賭客
    欲賭玩者，即以新臺幣（下同）十元之硬幣投入機具換取十分（一比一比例）開
    分，賭客就其投入所換取之分數押注，由機具內之ＩＣ板程式決定偶然之輸贏，
    機具上顯示之分數據此增減，賭客並可就機具上所顯示之分數以相同比例換取現
    金。甲○○、乙○○、丁○○明知丙○○以經營賭博性電動機具所得維生，竟與
    丙○○共同基於常業賭博之犯意聯絡，分別於九十一年六月十五日或中旬某日起
    受僱擔任該店之店長（負責管理該店之帳務）及負責機台之開分及兌換現金之工
    作。迄九十一年七月十三日凌晨零時四十分許，適有賭客戊○○在上址以一千元
    零錢投入超級金龍鳳機具換取一千分之積分賭玩，而獲得六千分之積分，戊○○
    向丁○○表示要換取現金，乙○○即持攝影機記錄機具上所顯示之分數，丁○○
    則指示戊○○至後面之儲藏室貨架上拿取六千元。戊○○取款後欲離去時，為警
    當場查獲，並扣得賭博性電動機具二十台、賭資一萬七千七百元、攝影機一台、
    錄影帶四捲、兌換現金明細表二十張。
二、案經台南縣警察局新營分局報請臺灣臺南地方法院檢察署檢察官偵查起訴。
    理  由
一、訊據被告丙○○、甲○○、乙○○、丁○○及戊○○五人對於右揭犯罪事實均坦
    承不諱，互核其詞，所述情節相符，此外，復有現場圖一紙及照片二幀附卷，並
    有上開賭博性電動機具二十台、賭資一萬七千七百元、攝影機一台、錄影帶四捲
    、兌換現金明細表二十張扣案可證，渠等自白與事實相符，足以採信。又被告丙○○自九十一年三、四月間起經營上述遊樂場，設有賭博性電動機具多台，規模
    甚鉅，並僱用被告甲○○、乙○○、丁○○擔任店長及員工，渠等以賭博為常業
    並恃此維生，即堪論斷。本件事證明確，被告犯行足以認定。
二、核被告丙○○、甲○○、乙○○、丁○○所為，均係犯刑法第二百六十七條之常
    業賭博罪；被告戊○○所為，係犯刑法第二百六十六條第一項之賭博罪。被告丙○○與被告甲○○、乙○○、丁○○於常業賭博罪有犯意之聯絡及行為之分擔，
    應依共同正犯論處。爰審酌被告丙○○、甲○○、乙○○、丁○○不思正當工作
    ，卻以賭博性電動機具供人賭玩為常業並恃此維生，敗壞社會風氣，然犯後態度
    良好，而被告甲○○、乙○○、丁○○並非負責人，其犯行較被告丙○○為輕等
    一切情狀，就該四人分別量處如主文第一項所示之刑，並均諭知易科罰金之折算
    標準，以資懲儆。另審酌被告戊○○為賭客，惟犯後表示悔悟等一切情狀，量處
    如主文第二項所示之刑，並諭知易服勞役之折算標準，以資懲儆。扣案之賭博性
    電動機具二十台（含滿貫大亨四台、彩金雙碰燈一台、豹中豹一台、龍一台、至
    尊馬一台、龍飛鳳舞一台、超級金龍鳳二台、金象王二台、動物柏青樂一台、金
    牌虎王一台、超世紀賓果二台、水果盤一台、ＧＩＮ  ＪＯＨＮ二台、ＩＣ卡共
    計二十六片）及賭資一萬七千七百元分別為當場賭博之器具與在賭檯之財物，併
    依刑法第二百六十六條第二項之規定宣告沒收。
三、另被告丙○○雖因亦在高雄市涉犯常業賭博罪案件，並已繫屬於臺灣高雄地方法
    院，然被告丙○○於本院審理中供稱：「（你是一次就想要開這麼多間店，還是
    想到才一間一間開？）我是想到才一間一間開。」顯見其犯意各別，本案與前案
    間並無裁判上一罪之關係，本院自得為實體判決，附此敘明。
據上論斷，應依刑事訴訟法第四百五十二條、第二百九十九條第一項前段，刑法第二
十八條、第二百六十七條、第四十一條第一項前段、第二百六十六條第一項前段、第
二項、第四十二條第二項，罰金罰鍰提高標準條例第一條前段、第二條，判決如主文
。
本案經檢察官陳鋕銘到庭執行職務
中      華      民      國    九十二    年      三      月      四      日
                                  臺灣臺南地方法院刑事第六庭
                                          法  官  石家禎
右正本證明與原本無異。
如不服本判決，應於判決送達後十日內，向本院提出上訴狀。
                                          書記官  凌昇裕
中      華      民      國    九十二    年      三      月      四      日
中華民國刑法第二百六十七條(常業賭博罪)
以賭博為常業者，處二年以下有期徒刑，得併科一千元以下罰金。
中華民國刑法第二百六十六條(普通賭博罪與沒收物)
在公共場所或公眾得出入之場所賭博財物者，處一千元以下罰金。但以供
人暫時娛樂之物為賭者，不在此限。
當場賭博之器具與在賭檯或兌換籌碼處之財物，不問屬於犯人與否，沒收
之。


司法院資訊處製作；財團法人民間司法改革基金會備份。
